nl: Beensecties: 1; 2; 3; 4; 5+; Andere
zh-CN: 腿部分区: 1; 2; 3; 4; 5+; 其他
th: ส่วนขา: 1; 2; 3; 4; 5+; อื่นๆ
nb: Benseksjoner: 1; 2; 3; 4; 5+; Annet
pl: Sekcje nóg: 1; 2; 3; 4; 5+; Inne
ko: 다리 섹션 수: 1; 2; 3; 4; 5+; 기타
pt-PT: Secções da perna: 1; 2; 3; 4; 5+; Outro
bg-BG: Секции на краката: 1; 2; 3; 4; 5+; Други
fi: Lahjeosuudet: 1; 2; 3; 4; 5+; Muu
pt-BR: Seções de perna: 1; 2; 3; 4; 5+; Outro
sv: Bensektioner: 1; 2; 3; 4; 5+; Övrigt
el: Τμήματα ποδιών: 1; 2; 3; 4; 5+; Άλλο
ro-RO: Secțiuni picioare: 1; 2; 3; 4; 5+; Altele
de: Beinabschnitte: 1; 2; 3; 4; 5+; Sonstiges
es: Secciones de patas: 1; 2; 3; 4; 5+; Otros
ja: 脚のセクション数: 1; 2; 3; 4; 5+; その他
fr: Sections du trépied: 1; 2; 3; 4; 5+; Autre
vi: Phần chân: 1; 2; 3; 4; 5+; Khác
da: Bensektioner: 1; 2; 3; 4; 5+; Andet
hu: Lábak: 1; 2; 3; 4; 5+; Egyéb
it: Sezioni delle gambe: 1; 2; 3; 4; 5+; Altro
ru: Секции ножек: 1; 2; 3; 4; 5+; Другое
sk-SK: Kĺbové časti: 1; 2; 3; 4; 5+; Iné
hr-HR: Broj odjeljaka nogu: 1; 2; 3; 4; 5+; Ostalo
zh-TW: 腿部分節: 1; 2; 3; 4; 5+; 其他
en: Leg sections: 1; 2; 3; 4; 5+; Other
tr: Bacak Bölümleri: 1; 2; 3; 4; 5+; Diğer
cs: Části nohy: 1; 2; 3; 4; 5+; Jiné
sl-SI: Deli noge: 1; 2; 3; 4; 5+; Drugo
lt-LT: Kojelių dalys: 1; 2; 3; 4; 5+; Kita